【裁判字號】    98,訴,4150
【裁判日期】    981231
【裁判案由】    毒品危害防制條例
【裁判全文】
臺灣臺中地方法院刑事判決              98年度訴字第4150號
公  訴  人  臺灣臺中地方法院檢察署檢察官
被      告  甲○○
上列被告因毒品危害防制條例案件，經檢察官提起公訴（98年度
毒偵字第4164號），被告於準備程序中就被訴事實為有罪之陳述
，經告知簡式審判程序之旨，並聽取公訴人、被告之意見後，由
本院合議庭裁定由受命法官獨任進行簡式審判程序，判決如下：
    主  文
甲○○施用第一級毒品，累犯，處有期徒刑玖月；又施用第二級
毒品，累犯，處有期徒刑伍月。應執行有期徒刑壹年。
    犯罪事實
一、甲○○曾因施用毒品案件，經強制戒治後，於民國89年 9月
    25日執行完畢，並由臺灣臺中地方法院檢察署檢察官以89年
    度戒毒偵字第 533號為不起訴處分確定；其後又於前揭強制
    戒治執行完畢 5年內之94年間，因施用第一、二級毒品，經
    本院以94年度訴字第1046號判處有期徒刑9月、7月，定應執
    行刑為有期徒刑1年3月確定；復因施用毒品犯行，經本院以
    96 年度訴字第3631號判處有期徒刑 7月（2次）、5月（2次
    ），定應執行刑為有期徒刑1年8月確定，於98年5月3日執行
    完畢。詎其仍不知悔改，再分別基於施用第一級毒品及第二
    級毒品之犯意，於98年10月18日某時許，在臺中市○○路之
    車內，將海洛因摻入香菸內吸食之方式，施用第一級毒品海
    洛因1次；並於 98年10月18日某時，在臺中縣太平市○○街
    26巷7 號其住處內，以玻璃球燒烤再吸入氣體之方式，施用
    第二級毒品甲基安非他命1次。嗣於98年10月21日下午1時10
    分許，為警在上址執行搜索後查獲。
二、案經臺中市警察局第三分局報請臺灣臺中地方法院檢察署檢
    察官偵查起訴。
    理  由
一、本案被告甲○○所犯係死刑、無期徒刑、最輕本刑為 3年以
    上有期徒刑以外之罪，被告於準備程序中就被訴事實為有罪
    之陳述，經告知簡式審判程序之旨，並聽取公訴人及被告之
    意見後，本院合議庭認為適宜而依刑事訴訟法第273條之1第
    1 項規定，裁定由受命法官獨任進行簡式審判程序，且依同
    法第273條之2、第159條第2項之規定，不適用傳聞法則有關
    限制證據能力之相關規定，合先敘明。
二、訊據被告於本院審理時對於上開犯罪事實坦承不諱，且被告
    為警於98年10月21日查獲當日所採之尿液，經送中山醫學大
    學附設醫院檢驗，並以氣相層析質譜儀方式進行複驗確認，
    確呈嗎啡、安非他命、甲基安非他命陽性反應，此有該醫院
    尿液檢驗報告 1紙在卷可憑，足徵被告於本院之自白與事實
    相符，堪予採信。再按修正毒品危害防制條例就施用毒品者
    ，僅於「初犯」及「 5年後再犯」二種情形，有其追訴條件
    之限制，即須於初犯經觀察、勒戒或強制戒治釋放後，5 年
    內均無施用毒品之行為，始能認其前所實施之觀察、勒戒或
    強制戒治已足遮斷毒癮，而得於 5年後再犯時，再予適用初
    犯之規定，重行觀察、勒戒等程序；倘 5年內已經再犯，被
    依法追訴處罰，縱其第3次（或第3次以上）施用毒品之時間
    在初犯釋放5年以後，即與「5年後再犯」之情形有別，且因
    已於「 5年內再犯」，顯見其再犯率甚高，原實施觀察、勒
    戒或強制戒治，已無法收其實效，而無 5年戒斷期之存在，
    自無再經觀察、勒戒及強制戒治之必要，應由檢察官逕行起
    訴，此有最高法院95年度台非字第59號判決、95年度台非字
    第 65號判決及95年度第7次刑事庭會議決議足資參照。本件
    被告前因施用毒品案件，經強制戒治後，於 89年9月25日執
    行完畢，並於前揭強制戒治執行完畢釋放後 5年內，再為施
    用第一級毒品及第二級毒品犯行，且經本院判處有期徒刑 9
    月、7月，定應執行刑為有期徒刑 1年3月確定，此有臺灣高
    等法院被告前案紀錄表、全國施用毒品案件紀錄表及臺灣臺
    中地方法院檢察署刑案資料查註紀錄表各乙份在卷可考。揆
    諸前開最高法院判決及決議意旨，因被告在89年強制戒治執
    行完畢釋放後之 5年內，業已有施用毒品之行為，則本次被
    告於 98年間再次施用毒品之犯行，即與5年後再犯之情形有
    別，自應逕行起訴，並依法論罪科刑。
三、按海洛因係毒品危害防制條例第 2條第2項第1款所明定之第
    一級毒品，甲基安非他命係毒品危害防制條例第2條第項第2
    款所明定之第二級毒品。核被告所為，係犯毒品危害防制條
    例第10條第1項之施用第一級毒品罪及同條第2項之施用第二
    級毒品罪。被告為供己施用而於施用前持有第一級毒品、第
    二級毒品之低度行為，分別為其施用之高度行為所吸收，均
    不另論罪。被告所犯施用第一級毒品罪與施用第二級毒品罪
    2 罪間，犯意各別，行為互殊，應予分論併罰。又被告因施
    用毒品犯行，經本院以96 年度訴字第3631號判處有期徒刑7
    月（2次）、5月（2次），定應執行刑為有期徒刑 1年8月確
    定，於98年5月3日執行完畢，有卷附臺灣高等法院被告前案
    紀錄表1份在卷可按，其受有期徒刑執行完畢後5年以內再故
    意犯本案法定刑為有期徒刑之 2罪，均為累犯，應各依刑法
    第 47條第1項規定加重其刑。爰審酌被告前經強制戒治及徒
    刑之執行後，猶再施用海洛因、甲基安非他命，顯未衷心悛
    悔，漠視法令之禁制，恣意濫用藥品，惟兼衡酌其施用海洛
    因、甲基安非他命所生危害實以自戕健康為主，於他人尚無
    明顯重大危害，及犯後於本院審理時能供認無隱，態度尚佳
    等一切情狀，分別量處如主文所示之刑，並定其應執行之刑
    。至扣案之玻璃球吸食器 1個，被告供稱為其朋友所有，故
    不為沒收之宣告，併此敘明。
據上論斷，依刑事訴訟法第 273條之1第1項、第299條第1項前段
，毒品危害防制條例第10條第1項、第2項，刑法第11條前段、第
47條第1項、第51條第5款，判決如主文。
本案經檢察官乙○○到庭執行職務。
中    華    民    國    98    年    12    月    31    日
                    刑事第五庭    法  官   張靜琪
以上正本證明與原本無異。
如不服本判決應於收受送達後10日內向本院提出上訴書狀，並應
敘述具體理由；其未敘述上訴理由者，應於上訴期間屆滿後20日
內向本院補提理由書（均須按他造當事人之人數附繕本）「切勿
逕送上級法院」。
                                  書記官   王嘉麒
中    華    民    國    98    年    12    月    31    日
附錄論罪科刑法條全文：
毒品危害防制條例第10條
施用第一級毒品者，處6月以上5年以下有期徒刑。
施用第二級毒品者，處3年以下有期徒刑。

司法院資訊處製作；財團法人民間司法改革基金會備份。
